【裁判字號】    90,停,101
【裁判日期】    901219
【裁判案由】    聲請停止執行
【裁判全文】
臺北高等行政法院裁定                                九十年度停字第一○一號
    聲  請  人  甲○○
    相  對  人  行政院勞工委員會
    代  表  人  陳菊（主任委員）
右當事人間因就業服務法事件，聲請人提起行政訴訟，並聲請停止原處分之執行，就
停止執行聲請部分，本院裁定如左：
    主  文
聲請駁回。
聲請程序費用由聲請人負擔。
    理  由
一、按「行政訴訟繫屬中，行政法院認為原處分或決定之執行，將發生難於回復之損
    害，且有急迫情事者，得依職權或依聲請裁定停止執行。但於公益有重大影響，
    或原告之訴在法律上顯無理由者，不得為之。」行政訴訟法第一百十六條第二項
    定有明文。又所謂難於回復之損害，係指其損害不能回復原狀，或不能以金錢賠
    償，或在一般社會通念上，如為執行可認達到回復困難之程度而言。
二、本件聲請意旨略以：原告前經被告許可聘僱外國人HERAYANTI於高雄縣旗山鎮○
    ○路二十三巷二號從事家庭監護工工作，嗣經高雄縣警察局六龜分局於民國（以
    下同）九十年二月五日查獲上開外國人在同地址之「鬍鬚土雞城」非法從事廚房
    洗餐具、打雜等工作，有違反就業服務法第五十四條第一項第二款之情事，移由
    被告以九十年四月二十四日台九十勞職外字第０二二一二七七號函（下稱系爭處
    分）撤銷被告前開核准原告及該名外國人之展延聘僱許可，該名外國人已於九十
    年二月二十三日出國，原告聘僱外國人名額一名不予保留。原告不服，主張該分
    局製作之筆錄，係當時製作筆錄之警員為達績效企圖以不實之方法偽造編撰而成
    ，其中不僅錯誤百出，而且內容與事實完全不相符；又警方查獲之住址係原告居
    住使用之住所，並無經營土雞城之事實云云，提起行政訴訟並聲請停止原處分之
    執行等語。
三、相對人則以：本件該名外國人違法工作之事實，除經警方查獲外，並有前開相關
    人員之供述筆錄可參，原告於筆錄中供稱「：：而外勞在家時，在鬍鬚土雞城店
    內一起用餐及打掃雜務事宜：：」、「因外勞平時就與我們在店內共用餐飯時，
    除了在妹妹那邊照顧小孩外，其他時間都在店內協助幫忙打理店內事務。」，而
    該名外國人亦自承「我平常是在照顧病人，土雞城是雇主開的，有客人用餐時，
    老闆會叫我過去幫忙。」、「雇主平時只叫我洗碗及幫忙打雜工作。」。由前開
    供述實足證明該外國人確有從事許可以外之工作等違法情事。此外，本案外國人
    既已出國，則無停止執行之必要，而原告既無前揭外國人聘僱許可及管理辦法第
    二十三條後段規定之情形，因此原處分自得依該辦法第二十三條規定後段之反面
    解釋，為原告聘僱外國人之名額（一名）不予保留之處分。原處分並無違法或不
    當而損害人民之權利或利益之情形，原告提起停止執行顯無理由，自應予駁回等
    語為辯。
四、經查，本件聲請人所聘僱之該名外國人既已出國，已執行完畢，自無再予停止執
    行之必要。至就原告聘僱外國人名額一名不予保留處分部分，聲請人雖具狀聲請
    停止系爭處分之執行，但未具體表明有何「將發生難於回復之損害」及「急迫情
    事」之情事，且依一般社會通念，聲請人因該處分之執行不能聘僱外國人，而須
    聘僱本國人，其如有損害發生，所受之損害，亦非不能以金錢補償，不生難於回
    復之損害，核與前揭停止執行之要件不符，其聲請為無理由，不應准許，應予駁
    回。又聲請停止執行事件並非確定實體上權利之訴訟程序，聲請人所指原處分違
    誤等實體事項，非本件程序所應審認，併此敘明。
五、爰依行政訴訟法第一百零四條、民事訴訟法第九十五條、第七十八條，裁定如主
    文。
中    華    民    國      九十      年    十二        月      十九      日
                            臺 北 高 等 行 政 法 院   第 四 庭
                                           審 判 長  法    官  張瓊文
                                                     法    官  劉介中
                                                     法    官  黃清光
右為正本係照原本作成。
如不服本裁定，應於送達後十日內向本院提出抗告狀（須按他造人數附繕本）。
中    華    民    國      九十      年    十二        月    二十五      日
                                                     書 記 官  楊子鋒


司法院資訊處製作；財團法人民間司法改革基金會備份。
